【裁判字號】    94,上訴,1701
【裁判日期】    950127
【裁判案由】    違反槍砲彈藥刀械管制條例
【裁判全文】
臺灣高等法院高雄分院刑事判決        94年度上訴字第1701號
上  訴  人
即  被  告  甲○○
指定辯護人  樓嘉君律師
上列上訴人因被告違反槍砲彈藥刀械管制條例案件，不服臺灣屏
東地方法院94年度訴字第664 號中華民國94年9 月23日第一審判
決（起訴案號：臺灣屏東地方法院檢察署94年度偵字第1696號）
，提起上訴，本院判決如下：
     主  文
上訴駁回。
     事  實
一、甲○○明知具有殺傷力之改造手槍及制式子彈均屬於違反槍
    砲彈藥刀械管制條例第4 條第1 項第1 、2 款所稱槍砲及彈
    藥，未經許可，不得持有。緣於民國87年6 月間某日，在台
    東市體育中學旁之田地，拾獲具有殺傷力之仿BERETTA 廠半
    自動手槍製造之改造手槍1 支（槍枝管制編號0000000000號
    ）及制式九厘米子彈10顆（起訴書誤載為11顆，業經公訴檢
    察官於原審當庭更正），竟未經許可而持有之，並藏放在屏
    東縣長治鄉新潭村仁義巷1 號住處，嗣於94年2 月間某日，
    又將上開槍、彈自住處取出另行藏放在其所有車牌號碼F5-5
    539 號自小客車內，嗣於94年3 月3 日下午3 時40分許，警
    方根據線報在甲○○所經營位於屏東市○○路○ 段39號聯誼
    洗車廠內之上開自小客車駕駛座座椅下，扣得上開具殺傷力
    之改造手槍1 支及子彈10顆。
二、案經屏東縣警察局屏東分局報請臺灣屏東地方法院檢察署檢
    察官偵查起訴。
    理  由
一、上開犯罪事實，業據上訴人即被告甲○○於警詢、偵查、原
    審及本院審理時坦承不諱，並有當場查獲被告時所製作之搜
    索扣押筆錄、扣押物品目錄表各1 紙及現場查獲照片7 紙在
    卷可參（警卷第20至26頁），且有前開改造手槍1 支及子彈
    10顆扣案可佐。又扣案之槍枝及子彈經送內政部警政署刑事
    警察局鑑定結果：(一)、改造手槍1 支（槍枝管制編號000000
    0000），係仿BERETTA 廠半自動手槍製造之玩具手槍換裝土
    造金屬槍管而成之改造手槍，機械性能良好，可供擊發適用
    之子彈使用，認具殺傷力。(二)送鑑子彈10顆，均係口徑9 mm
    制式子彈，認具殺傷力，有內政部警政署刑事警察局94年3
    月15日刑鑑字第0940035301號槍彈鑑定書在卷可稽（偵查卷
    第14至第16頁），足徵被告之自白與事實相符，自可採為認
    定事實之依據。綜上論述，本件事證明確，被告犯行應堪認
    定。
二、按槍砲彈藥刀械管制條例雖於94年1 月26日修正公布施行，
    並於同年月28日生效，惟按未經許可持有槍砲等罪，其持有
    之繼續，為行為之繼續，並非狀態之繼續，故一經持有，其
    犯罪即告成立，但其完結，須繼續至持有行為終了時為止，
    其間法律縱有變更，因其行為繼續實施至新法施行以後，即
    應適用新法，尚無行為後法律變更之可言（最高法院88年度
    台上字第2968號判決意旨參照）。是核被告所為，係犯槍砲
    彈藥刀械管制條例第8 條第4 項之未經許可無故持有其他可
    發射子彈具殺傷力之改造手槍罪、同條例第12條第4 項未經
    許可持有制式子彈罪。又刑法第2 條所稱之「行為後」係指
    最後行為終了之後，本件被告既於87年6 月間起即持有上開
    槍、彈，且其持有行為繼續至94年3 月3 日下午3 時40分許
    ，參諸上揭說明，自無新舊法比較之問題。又被告以一行為
    ，持有上開扣案手槍1 支、制式子彈10顆，係同時觸犯槍砲
    彈藥刀械管制條例第8 條第4 項及同條例第12條第4 項之罪
    ，一行為同時觸犯二罪名，為想像競合犯，從一重論以槍砲
    彈藥刀械管制條例第8 條第4 項未經許可持有其他可發射子
    彈具有殺傷力之改造手槍罪（公訴意旨認被告上開所犯，犯
    意各別，構成要件不同，為數罪，應予分論併罰，雖有誤會
    ，惟業經公訴檢察官當庭更正為想像競合犯，附予敘明）。
三、原審以被告罪證明確，應予適用刑事訴訟法第299 條第1 項
    前段，槍砲彈藥刀械管制條例第8 條第4 項、第12條第4 項
    ，刑法第11條前段、第55條前段、第42條第2 項、第38條第
    1 項第1 款，罰金罰鍰提高標準條例第2 條，現行法規所定
    貨幣單位折算新臺幣條例第2 條之規定，並審酌被告明知上
    開扣案手槍、子彈屬高度危險之物品，非經主管機關許可不
    得擅自持有，以維社會大眾安全與良善秩序，竟仍無故予以
    持有，影響社會治安程度非輕，惟被告犯後坦承犯行，態度
    良好等一切情狀，量處有期徒刑3 年2 月，併科罰金新台幣
    10萬元，並就併科罰金部分，諭知易服勞役之折算標準。又
    改造手槍1 支（槍枝管制編號0000000000）及制式子彈10顆
    ，均屬具有殺傷力之違禁物，應依刑法第38條第1 項第1 款
    規定宣告沒收。
四、經核原判決認事用法並無不合，量刑之諭知亦屬妥適，被告
    提起上訴，以原審量刑過重，指摘原判決不當，為無理由，
    另辯護意旨雖以情輕法重，聲請依刑法第59條酌減其刑，然
    刑法第59條之酌量減輕其刑，必於犯罪之情狀，在客觀上足
    以引起一般同情，認為即予宣告法定低度刑期，猶嫌過重者
    ，始有其適用，至於被告始終坦承犯行，領有殘障手冊，家
    有老母及子女需照料，被告有正當職業，及於警方執行搜索
    時主動交出槍、彈等情狀，僅可為法定刑內從輕科刑之標準
    ，尚不得據為情可憫恕酌量減輕之理由，佐以被告自87年6
    月間某日起即持有上開槍、彈，時間甚長，竟未繳交治安機
    關，對於社會治安自有相當程度之危害，難認其犯罪情狀客
    觀上足以引起一般人同情，是辯護人陳請依刑法第59條規定
    酌減其刑，亦非有據。又本件被告係受3 年2 月有期徒刑之
    宣告，與刑法第74條規定受2 年以下有期徒刑宣告之要件不
    符，故辯護人併請予以宣告緩刑，於法亦有未合，併此說明
    。
據上論斷，應依刑事訴訟法第368條，判決如主文。
本案經檢察官王登榮到庭執行職務。
中    華    民    國    95    年    1     月    27    日
            刑事第六庭  審判長法  官  王憲義
                              法  官  張盛喜
                              法  官  李璧君
以上正本證明與原本無異。
如不服本判決應於收受本判決後10日內向本院提出上訴書狀，其
未敘述上訴理由者，並得於提起上訴後10日內向本院補提理由書
狀（均須按他造當事人之人數附繕本）「切勿逕送上級法院」。
中    華    民    國    95    年    1     月    27    日
                              書記官  唐奇燕
附錄本判決論罪科刑法條：
槍砲彈藥刀械管制條例第8條：
未經許可，製造、販賣或運輸鋼筆槍、瓦斯槍、麻醉槍、獵槍、
空氣槍或第4 條第1 項第1 款所定其他可發射金屬或子彈具有殺
傷力之各式槍砲者，處無期徒刑或5 年以上有期徒刑，併科新臺
幣1千萬元以下罰金。
未經許可，轉讓、出租或出借前項所列槍枝者，處5 年以上有期
徒刑，併科新臺幣1千萬元以下罰金。
意圖供自己或他人犯罪之用，而犯前2項之罪者，處無期徒刑或7
年以上有期徒刑，併科新臺幣1千萬元以下罰金。
未經許可，持有、寄藏或意圖販賣而陳列第1項所列槍枝者，處3
年以上10年以下有期徒刑，併科新臺幣7 百萬元以下罰金。第1
項至第3項之未遂犯罰之。
槍砲彈藥刀械管制條例第12條：
未經許可，製造、販賣或運輸子彈者，處1 年以上7 年以下有期
徒刑，併科新台幣5百萬元以下罰金。
未經許可，轉讓、出租或出借子彈者，處6 月以上5 年以下有期
徒刑，併科新台幣3百萬元以下罰金。
意圖供自己或他人犯罪之用，而犯前2 項之罪者，處3 年以上10
年以下有期徒刑，併科新台幣7百萬元以下罰金。
未經許可，持有、寄藏或意圖販賣而陳列子彈者，處5 年以下有
期徒刑，併科新台幣3百萬元以下罰金。
第1項至第3項之未遂犯罰之。


司法院資訊處製作；財團法人民間司法改革基金會備份。
